# 请教一下陈版主和各位有经验的坛友，涉及资产、使用权及政府奖补资金的账务处理。

提问人：nsail 时间：2023-10-24 16:12:00
请教一下陈版主和各位有经验的坛友，涉及资产、使用权及政府奖补资金的账务处理。
某公司A与村集体B和政府C，约定由公司A出 2000 万，政府出 1000 万的奖补资金，用于购买设备、房产、开发配套软件以运营由B无偿提供的土地上的某项目，其中政府出的 1000 万由政府专户拨付给公司A，由A按照政府审定的项目进行支付，其中对应的有 100 台设备价值 800 万，预计使用寿命 10 年， 1 套软件价值 200 万，预计使用寿命 10年，上述资产的使用权归A，经营收益归A，所有权归村集体B。公司A出的 2000 万对应的资产，所有权及使用权及经营收益均归A。
项目约定B不参与项目的管理及运营，但享有固定分红，分红按照 1000 万的奖补资金做为基数，每年5%，分红期不低于 25 年。为保障分红，A另行提供账面价值 800 万的机器设备（与上述 1000 万对应的设备和软件无关）作为担保物，担保物的所有权、使用权及维护均归A。
问题：对公司A而言，这 1000 万对应的设备的原值、折旧及相关的 25 年每年 50 万元的分红款应该如何进行会计核算。按照资产的定义，该资产由A控制和使用（预计该项资产的整个收益期均由A控制和收益），且收益权归A，若A确认为资产，对应的折旧摊销应当如何处理， 1000 万的政府奖补资金如何确认，分红款如何确认。若不符合资产的确认条件，对 1000 万的资产确认为使用权资产，则使用权期限和 25 年的分红不匹配，相关使用权如何摊销计量。
还请陈版主和各位坛友不吝指导，感谢。

回答人：chenyiwei
根据主帖信息，可以理解为该 1000 万元奖补资金的奖补对象是村集体B，而不是A。相当于政府C将该奖补资金拨付给B，B再将其投入到合作项目。
由于该项目由A控制，因此A应将该合作项目的所有资产、负债和损益均纳入其报表。对于B投入的该 1000 万元对应的设备，因为B要求每年获得5%的固定分红，以及合作期满后收回本金，故对应确认为一项长期应付款（借：
固定资产等，贷：长期应付款）。每年的固定分红款确认为该项长期应付款的利息支出。该资产需按照A的折旧政策计提折旧，计入该项目的运营成本。

提问人：nsail 时间：2023-10-27 20:11:22
设备的购买是A发起申请和实际经营和使用，政府是在A的申请基础上审定，可以认为是按照市价购买的。目前我们讨论的是这 1000 万的资产是A实际控制、使用和收益的，政府奖补的 1000 万是设定分红前提的，分红按照一定的收益率折现后的现值确认为一项债务，其与政府奖补的 1000 万之间的差额确认为与资产相关的政府补助，不知道这样是否合适，对折现率如何确认比较好？若不合适，请帮忙指正，非常感谢。

回答人：chenyiwei
也可以这样处理，折现率采用本企业相同或类似条件和期限下的增量借款利率。